【裁判字號】    89,易,3623
【裁判日期】    891019
【裁判案由】    違反就業服務法
【裁判全文】
臺灣高雄地方法院刑事判決                        八十九年度易字第三六二三號
    公  訴  人  臺灣高雄地方法院檢察署檢察官
    被      告  甲○○
右列被告因違反就業服務法案件，經檢察官提起公訴（八十九年度偵字第一五八七Ｏ
號），本院判決如左：
    主  文
甲○○違反雇主不得聘僱未經許可之外國人之規定，其聘僱人數為一人，處罰金新臺
幣參萬元，如易服勞役，以新臺幣玖佰元即銀元參佰元折算壹日。
    事  實
一、甲○○係設於高雄市旗津區○○○路七四巷四六號啟源船舶科技公司（以下簡稱
    啟源公司）之負責人，明知不得聘僱未經許可之外籍勞工，竟自民國八十八年八
    月間起，至八十九年七月六日止，以每日新台幣（下同）四百元或八百元不等之
    代價，聘僱於八十八年五月二十五日持經核准來台停留十四天之護照入境，已逾
    期停留期間，並未經主管機關許可之印尼籍外國人ＬＩＭ  ＪＯＨＡＮ（已於八
    十九年七月十五日遭遣返出境），在啟源公司擔任清洗船艙之工作。嗣甲○○於
    八十九年七月七日帶同該名外籍勞工ＬＩＭ  ＪＯＨＡＮ至高雄市政府警察局自
    首。
二、案經高雄市政府警察局前鎮分局（以下簡稱前鎮分局）報告臺灣高雄地方法院檢
    察署檢察官偵查起訴。
    理  由
一、訊據被告甲○○對右揭事實除辯稱：因ＬＩＭ  ＪＯＨＡＮ台語說得很好，故原
    本不知其係外勞，直至八十九年六月間才知道他是外籍勞工云云以外，餘均坦承
    不諱，核與證人ＬＩＭ  ＪＯＨＮ於警訊中證述之情節相符，並有該名外勞之護
    照影本、外僑入出境記錄端末查詢報表（以上均附於警卷）及前鎮分局執行遣送
    非法外勞勤務派遣表（附於偵查卷第六頁）影本各一份附卷可稽，而本案係因被
    告自首始查獲等情，亦已載明於前鎮分局報告刑事案件偵查報告書中。至被告雖
    辯稱其係事後才知情云云，惟查，ＬＩＭ  ＪＯＨＮ於警訊中業已證述其不懂中
    文等語（參照其警訊筆錄），且其接受訊問時係以印尼語回答，同時有翻譯人在
    場翻譯，此業經本院播聽其警訊錄音帶無誤，並有該警訊錄音帶一卷附於卷內證
    物袋可憑，且證人乙○○即負責製作該名外勞警訊筆錄之警員，亦到庭證稱：當
    初至現場查案時，因ＬＩＭ  ＪＯＨＡＮ不會說國語，所以我是以台語和他交談
    ，但他表達得不是很流利，有點不順，且聽得出來有外國腔等語（參照本院八十
    九年十月五日之訊問筆錄），則按諸常情，被告僱用該名印尼籍外勞既約達十月
    之久，其間因僱用、發薪、或溝通工作內容等事項，必有多次面對面交談、對話
    之機會，則由其言談、表達之方式觀察，被告豈有不知該外勞非本國人之理？故
    被告所辯不足採信。本件事證已臻明確，被告犯行堪以認定。
二、按雇主不得聘僱或留用未經許可之外國人，就業服務法第五十三條第一款定有明
    文。故核被告違反前開就業服務法之規定，而其聘僱人數為一人之行為，係犯同
    法第五十八條第一項前段之罪。查被告係於犯罪未發覺前，協同該名外勞ＬＩＭ
      ＪＯＨＮ向高雄市政府警察局承辦人員自首右揭犯行而接受裁判，應依刑法第
    六十二條規定減輕其刑。爰審酌被告之品行及犯罪動機、目的、手段、及聘僱之
    外國人僅為一人，所生之危害尚非過鉅，又犯罪後坦承部分犯行，並於該名外勞
    遭遣送出境時提供其八千元作為旅費（業據被告及證人乙○○均陳述明確），再
    者被告於犯罪未被發現前即勇於自首並接受法律制裁之可取態度等一切情狀，酌
    量處如主文所示之罰金，並諭知易服勞役之折算標準。
據上論斷，應依刑事訴訟法第二百九十九條第一項前段，就業服務法第五十八條第一
項前段，刑法第十一條前段，第六十二條，第四十二條第二項，罰金罰鍰提高標準條
例第二條，現行法規所定貨幣單位折算新台幣條例第二條，判決如主文。
本案經檢察官王啟明到庭執行職務。
中      華      民    國      八十九      年      十      月    十九    日
                              臺灣高雄地方法院刑事第六庭
                                      法      官  周  玉  群
右為正本，係照原本作成，証明與原本無異。
如不服本判決，應於送達十日內，向本院提出上訴狀。
                                      書  記  官  王  宏  琪
中      華      民    國      八十九      年      十      月    二十三  日
附錄本案判決法條：
就業服務法第五十三條：
雇主不得有左列行為：
  一、聘僱或留用未經許可或許可失效之外國人。
  二、以本人名義聘僱外國人為他人工作。
  三、未經許可聘僱或留用他人所申請聘僱之外國人。
  四、指派所聘僱之外國人從事申請許可以外之工作。
就業服務法第五十八條：
違反第五十三條第一款、第二款或第三款規定，其聘僱或留用人數為一人者，處六月
以下有期徒刑、拘役或科或併科新台幣九萬元以下罰金；其聘僱或留用人數為二人以
上者，處三年以下有期徒刑、拘役或科或併科新台幣三十萬元以下罰金。
法人之代表人、法人或自然人之代理人、受僱人或其他從業人員，因執行業務犯前項
之罪者，除處罰其行為人外，對該法人或自然人亦科以前項之罰金。


司法院資訊處製作；財團法人民間司法改革基金會備份。
